【裁判字號】    97,易,29
【裁判日期】    970129
【裁判案由】    竊盜
【裁判全文】
臺灣臺北地方法院刑事判決                97年度易字第29號
公  訴  人  臺灣臺北地方法院檢察署檢察官
被      告  甲○○
上列被告因竊盜案件，經檢察官聲請以簡易判決處刑（96年度速
偵字第422 號），經本院認不應以簡易判決處刑（96年度簡字第
4304號），而改依通常審判程序進行（97年度易字第29號），嗣
被告於本院準備程序就被訴事實為有罪之陳述，經本院告知被告
簡式審判程序意旨，並聽取當事人之意見後，本院裁定改依簡式
審判程序審理、判決如下：
    主  文
甲○○犯攜帶兇器竊盜罪，累犯，處有期徒刑柒月。
    事  實
一、甲○○前於91年間，因施用毒品案件，經法院裁定令入勒戒
    處所施以觀察、勒戒後，認有繼續施用毒品之傾向，經同法
    院裁定令入強制戒治處所施以強制戒治，並由臺灣臺北地方
    法院檢察署檢察官以91年度毒偵字第2510號提起公訴，經本
    院以91年度訴字第1357號判處有期徒刑7月確定，嗣於91 年
    2月1日，經本院裁定停止戒治釋放出所；復因偽造貨幣案件
    ，經本院以91年度訴字第1779號判處有期徒刑3年2月確定，
    而前開施用毒品及偽造貨幣案件，經法院裁定應執行3年7月
    確定；而甲○○所犯上開刑期，自91年10月1 日開始執行，
    至95年3月7日縮刑期滿假釋出監付保護管束，嗣於96年2 月
    19日經保護管束期滿且未經撤銷假釋，其前開刑期視為已執
    行完畢。
二、詎甲○○仍不思悔改，基於意圖為自己不法所有之犯意，於
    96年12月5日下午3時30分許，手持其家人所有客觀上可供兇
    器使用鐵撬1 支之工具，途經內政部警政署代為管理位於臺
    北市○○區○○路2段108號國有財產廳舍，適見上開廳舍大
    門開啟無人看守之際，進入該廳舍2 樓後，以上開鐵撬破壞
    拆下該處2樓鋁門窗條3條，而竊取上開鋁門窗條3 條，得手
    後，旋即下樓欲攜帶上開鋁門窗條3 條離去時，適為臺北市
    政府警察局中正第二分局廈門街派出所員警巡邏路過發覺，
    當場逮捕，並扣得上開鐵撬1支、上開鋁門窗條3條贓物。
三、案經臺北市政府警察局中正第二分局報告臺灣臺北地方法院
    檢察署檢察官偵查起訴。
    理  由
壹、程序方面
一、按除被告所犯為死刑、無期徒刑、最輕本刑為三年以上有期
    徒刑之罪或高等法院管轄第一審案件者外，於法院行準備程
    序進行中，被告先就被訴事實為有罪之陳述時，審判長得告
    知被告簡式審判程序之旨，並聽取當事人、代理人、辯護人
    及輔佐人之意見後，裁定進行簡式審判程序；且受命法官行
    準備程序，與法院或審判長有同一之權限；又簡式審判程序
    之證據調查，不受刑事訴訟法第159 條第1 項、第161 條之
    2 、第161 條之3 、第163 條之1 及第164 條至第170 條規
    定之限制，刑事訴訟法第273 條之1 第1 項、第279 條第2
    項前段、第273 條之2 分別定有明文。
二、查本件被告甲○○所犯為死刑、無期徒刑、最輕本刑為三年
    以上有期徒刑以外之罪，且非高等法院管轄第一審之案件，
    其於準備程序就前揭被訴事實為有罪之陳述，經本院告知簡
    式審判程序之旨，並聽取當事人之意見後，本院認無不得或
    不宜改依簡式審判程序進行之處，爰依刑事訴訟法第273 條
    之1第1項，裁定改依簡式審判程序，合先敘明。
貳、實體方面
一、上揭事實，業據被告本院97年1 月22日準備程序、審判程序
    時均供承不諱，與證人黃建樺（即內政部警政署國有財產管
    理人之代理人）於96年12月05日於警詢時之證述情節大致符
    合（見偵卷第12至13頁），並有臺北市政府警察局中正第二
    分局物品發還領據（乙聯）、臺北市政府警察局中正第二分
    局廈門街派出所刑事案件報告書、扣押物品目錄表、扣押物
    品收據/無應扣押之物證明書、現場暨贓物照片4張、臺北市
    地籍地價地籍圖資料電傳查詢─土地所有權部、嫌犯照片及
    指紋卡片、扣押物品清單96年度藍保管字第3529號在卷可稽
    （見偵卷第6 頁、第14頁、第16至23頁、第33至34頁）（見
    本院卷第17頁），亦有鐵撬1 支扣案可徵，足見被告自白與
    事實相符，堪予採信，是本件事證明確，其有上開犯攜帶兇
    器竊盜罪行為，洵堪認定。
二、按刑法第321 條第1 項第3 款之攜帶兇器竊盜罪，係以行為
    人攜帶兇器竊盜為其加重條件，此所謂之兇器，其種類並無
    限制，凡客觀上足以對人之生命、身體、安全構成威脅，具
    有危險性之兇器均屬之，且祇須行竊時攜帶此種具有危險性
    之兇器為已足，並不以攜帶之初有行兇之意圖，或確已用於
    行竊為必要（參照最高法院52年台上字第711 號、79年台上
    字第5253號判例意旨）。查本案被告攜帶用以行竊之鐵撬1
    支，長約50公分許，係鐵質扁的，頭部是拔鐵釘足以撬開拆
    下該處2樓鋁門窗條3條，有現場暨贓物照片4張、鐵撬1支扣
    案可徵，是扣案鐵撬在客觀上足以對他人生命、身體造成危
    險，應屬兇器無訛，是核被告所為，係係犯刑法第321條第1
    項第3 款攜帶兇器竊盜罪。又被告上開犯罪事實之前科紀錄
    ，有卷附臺灣高等法院被告前案紀錄表與臺灣臺北地方法院
    檢察署刑案資料查註紀錄表各1 份在卷可稽，是本件被告上
    開受有期徒刑執行完畢，於5 年以內再故意犯本件有期徒刑
    以上之罪，為累犯，應依刑法第47條第1 項規定，論以累犯
    ，並加重其刑。爰審酌被告犯後坦承犯行，並有悔改之意，
    復兼衡上開贓物業已歸還被害人領回損害降至最低，及考量
    被告犯罪之目的為一時貪念失慮、手段平和等一切情狀，爰
    量處如主文所示之刑，以鼓勵有悔改之被告用啟自新。
三、至於扣案之鐵撬1 支雖供被告行竊使用之工具，惟其所有權
    屬於被告家人所有，並非被告個人所有，業據被告於本院96
    年1 月22日審判時供明在卷可佐，爰不併予諭知宣告沒收，
    附此敘明。
據上論斷，應依刑事訴訟法第452條、第273條之1第1項、第299
條第1項前段，刑法第321條第1項第3款、第47條第1項，判決如
主文。
本案經檢察官王育珍到庭執行職務。
中    華    民    國    97    年  1     月     29    日
                  刑事第十六庭法  官  施添寶
以上正本證明與原本無異。
如不服本判決，得於判決送達後十日內，向本院提出上訴狀（應
抄附繕本），上訴於臺灣高等法院。告訴人或被害人如對於本判
決不服者，應具備理由請求檢察官上訴，其上訴期間之計算係以
檢察官收受判決正本之日期為準。
                              書記官  陳弘文
中    華    民    國    97    年  1     月     29    日
附錄本判決論罪之法條
中華民國刑法第321條第1項第1、2、3、4款
犯竊盜罪而有左列情形之一者，處6 月以上、5 年以下有期徒刑
：
一  於夜間侵入住宅或有人居住之建築物、船艦或隱匿其內而犯
    之者。
二  毀越門扇、牆垣或其他安全設備而犯之者。
三  攜帶兇器而犯之者。
四  結夥3 人以上而犯之者。
中華民國刑法第320條
(普通竊盜罪、竊佔罪)
意圖為自己或第三人不法之所有，而竊取他人之動產者，為竊
盜罪，處五年以下有期徒刑、拘役或五百元以下罰金。
意圖為自己或第三人不法之利益，而竊佔他人之不動產者，依
前項之規定處斷。
前二項之未遂犯罰之。


司法院資訊處製作；財團法人民間司法改革基金會備份。
